tr: Melodika tarzı: Klavye tarzı; Piyano tarzı; Diğer
ro-RO: Tip clavietă: Stil de tastatură; Tip pian; Altele
da: Melodica-stil: Keyboard-stil; Klaver-stil; Andet
pt-PT: Estilo de melódica: Estilo de teclado; Estilo de piano; Outro
en: Melodica style: Keyboard-style; Piano-style; Other
ru: Стиль мелодики: Клавишный; В виде фортепиано; Другое
sk-SK: Melodický štýl: V štýle klávesnice; V štýle klavíra; Iné
zh-CN: 口风琴风格: 键盘式; 钢琴式; 其他
sl-SI: Stil melodike: Stil tipkovnice; Klavirski stil; Drugo
nl: Melodicastijl: Keyboard-stijl; Piano-stijl; Andere
ja: 鍵盤ハーモニカのスタイル: キーボードスタイル; ピアノスタイル; その他
fi: Melodikatyyli: Näppäimistötyylinen; Pianotyylinen; Muu
it: Stile melodico: In stile tastiera; In stile pianoforte; Altro
pt-BR: Estilo melódico: Estilo teclado; Estilo piano; Outro
hr-HR: Izgled melodike: Poput tipkovnice; Poput glasovira; Ostalo
de: Stil der Melodica: Tastaturstil; Piano-Stil; Sonstiges
fr: Style mélodica: Style clavier; Style piano; Autre
lt-LT: Melodikos stilius: Klaviatūros tipo; Pianino tipo; Kita
cs: Styl melodiky: Klávesnicový styl; Styl piána; Jiné
pl: Styl melodyki: Styl klawiatury; Styl pianina; Inne
th: สไตล์ของเมโลดิกา: รูปแบบแป้นพิมพ์; สไตล์เปียโน; อื่นๆ
ko: 멜로디카 스타일: 키보드 스타일; 피아노 스타일; 기타
es: Estilo melódica: Estilo de teclado; Estilo piano; Otros
vi: Phong cách du dương: Kiểu bàn phím; Phong cách piano; Khác
sv: Melodikastil: Keyboardstil; Pianostil; Övrigt
hu: Melodika stílusa: Billentyűzet stílusú; Zongora stílusú; Egyéb
el: Στυλ μελόντικας: Τύπου αρμονίου; Τύπου πιάνου; Άλλο
zh-TW: 口風琴樣式: Keyboard-style; 鋼琴風格; 其他
nb: Melodikastil: Tastatur-stil; Pianostil; Annet
bg-BG: Стил мелодика: Стил на клавиатура; Стил пиано; Други